【裁判字號】    98,審小上,20
【裁判日期】    980213
【裁判案由】    給付報酬
【裁判全文】
臺灣臺北地方法院民事裁定            98年度審小上字第20號
上  訴  人  甲○○
訴訟代理人  曾郁榮律師
被上訴人    乙○○
上列當事人間請求給付報酬事件，上訴人對於民國97年12月24日
本院臺北簡易庭所為97年度北小字第3787號第一審判決提起上訴
，本院裁定如下：
    主  文
上訴駁回。
第二審訴訟費用新臺幣壹仟伍佰元由上訴人負擔。
    理  由
一按對於小額程序第一審裁判之上訴或抗告，非以其違背法令為
  理由，不得為之。又提起上訴，上訴狀內應記載上訴理由，表
  明原判決所違背之法令及其具體內容、暨依訴訟資料可認為原
  判決有違背法令之具體事實，民事訴訟法第436條之24第2項、
  第436 條之25分別定有明文。是當事人對於小額程序第一審判
  決提起上訴時，其上訴狀或理由書應表明該判決所違背之法令
  條項，或有關判例、解釋字號，或成文法以外之習慣或法理等
  及其具體內容，暨係依何訴訟資料可認為原判決有違背法令之
  具體事實。如未依上述方法表明，或其所表明者與上開法條規
  定不相合時，即難認為已合法表明上訴理由，其上訴自非合法
  （最高法院71年台上字第314 號判例參照），法院毋庸命其補
  正，逕以裁定駁回之，此觀同法第436條之32第2項準用第471
  條第1項、第444條第1項規定自明。
二本件上訴意旨略以：
  (一)伊於民國97年2 月間委託被上訴人設計門牌號碼為臺北市○
    ○路184號3樓房屋（下稱系爭房屋）之裝修圖，並為責任式
    重點監工，協助伊完成設計及工程相關介面問題。詎系爭房
    屋施工後，因被上訴人設計之圖面不清，造成已施作工程之
    修改，增加額外支出，又被上訴人未交付完整之施工圖面，
    致進行之工程因等候補送圖面而中斷，且縱其欲為責任式監
    工亦無所憑之，遑論其有無履行監工責任。原審認定：「97
    年8 月以後，被告（即上訴人）拒絕受領，非原告（即被上
    訴人）不履行監工責任，故被告辯稱原告未盡監工責任云云
    」實為認定事實有誤。
  (二)按工作物有瑕疵者，定作人得定相當期限，請求承攬人修補
    之；承攬人不於前條第1 項所定期限內修補瑕疵，定作人得
    解除契約或請求減少報酬，民法第493條第1項、第494 條前
    段定有明文。承攬契約之要素在於承攬工作之完成，須俟承
    攬工作完成，始稱承攬人已履行其給付義務，無論承攬工作
    之瑕疵可否歸責於承攬人，承攬人均應負瑕疵擔保責任。今
    被上訴人並未使該承攬工作具備約定之品質，伊自得依民法
    第494 條規定請求減少報酬，是被上訴人未履行給付義務，
    其於原審請求給付新臺幣10萬元之報酬及自97年10月3 日起
    至清償日止，按年息5%計算之利息均無理由云云。
  (三)聲明為：
    1.原判決廢棄。
    2.被上訴人在第一審之訴駁回。
三經查，被上訴人是否已完成承攬工作，及其是否應負瑕疵擔保
  責任乃事實問題，而取捨證據認定事實則屬於事實審法院之職
  權，若其認定並不違背法令，即不許任意指摘其認定不當，以
  為上訴理由（最高法院28年上字第1515號判例參照）。原判決
  已詳載其認定被上訴人已完成承攬工作之理由，並據以認定被
  上訴人依承攬之法律關係，請求上訴人給付承攬報酬為有理由
  ，核其適用法令並無違誤之處。上訴人於上訴狀內所載，既係
  就原審取捨證據、認定事實之職權行使，指摘其為不當，並未
  表明原判決所違背之法令及具體內容，就整體訴訟資料亦無從
  認定原判決有何違背法令之具體事實，難認已於上訴狀內依法
  表明原審判決如何具體違背法令，依首揭說明，應認其上訴為
  不合法，本院即毋庸命其補正，爰逕以裁定駁回其上訴。
四本件第二審訴訟費用，確定為如主文第2 項所示之金額。
五據上論結，本件上訴不合法，依民事訴訟法第436條之32第1項
  、第2項、第444條第1項前段、第95條、第78條、第436條之19
  第1項，裁定如主文。
中    華    民    國    98    年    2    月    13    日
                  民事第六庭審判長法  官  劉坤典
                                  法  官  許純芳
                                  法  官  陳婷玉
如對本判決上訴，須於判決送達後20日內向本院提出上訴狀
中    華    民    國    98    年    2    月    13    日
                                  書記官  曾靖雯


司法院資訊處製作；財團法人民間司法改革基金會備份。
